【裁判字號】    98,家聲,111
【裁判日期】    980408
【裁判案由】    選定禁治產人監護人
【裁判全文】
臺灣臺中地方法院民事裁定             98年度家聲字第111號
聲  請  人  乙○○
相  對  人  甲○○
上列當事人間聲請選定禁治產人監護人事件，本院裁定如下：
    主  文
選定乙○○（男，民國○○○年○月○○日生，身分證統一編號
：Ｚ000000000號）為禁治產人甲○○（女，民國○○
○年○月○日生，身分證統一編號：Ｚ000000000號）
之監護人。
聲請程序費用由相對人負擔。
    理  由
一、聲請意旨略以：相對人即禁治產人甲○○（女，民國○○○
    年○月○日生，身分證統一編號：Ｚ000000000號
    ）係聲請人之胞姐，前經法院於七十年七月三十一日宣告為
    禁治產人，並由母親黃阿擔任監護人。惟黃阿於八十七
    年二月七日死亡，因相對人未婚無配偶，父母及祖父母亦均
    歿，相對人已無法定順位監護人。因聲請人實際負責處理相
    對人關於身體養護療治之相關事宜，故經聲請人於九十八年
    三月一日召開親屬會議，其他兄弟姐妹均同意由聲請人擔任
    相對人之監護人，為維護相對人之權益，爰依法聲請選定聲
    請人為相對人之監護人等語，並提出戶籍謄本、親屬會議記
    錄（均正本）及戶口名簿、國民身分證、殘障手冊（均影本
    ）等件為證。
二、按禁治產人應置監護人；禁治產人之監護人，依配偶、
    父母、與禁治產人同居之祖父母、家長、後死之父或
    母以遺囑指定之人等順序定之；不能依前項規定定其監護人
    時，由法院徵求親屬會議之意見選定之；親屬會議不能召開
    或召開有困難時，依法應經親屬會議處理之事項，由有召集
    權人聲請法院處理之；親屬會議經召開而不為或不能決議時
    ，亦同，民法第一千一百十條、第一千一百十一條、第一千
    一百三十二條第二項分別定有明文。次按未能依民法第一千
    一百十一條順序定禁治產人監護人時，依同法第一千一百十
    三條第一項準用第一千零九十四條第二項規定，法院得依檢
    察官、當地社會福利主管機關或其他利害關係人之聲請，就
    其三親等內旁系血親尊親屬、社會福利主管機關、社會福利
    機構或其他適當之人選定監護人，並得指定監護之方法。復
    按禁治產人之監護人，除應負責養護及治療禁治產人之身體
    外，並為其法定代理人，且負有管理其財產之職責（民法第
    一千一百十二條第一項、第一千一百十三條準用第一千零九
    十八條、第一千一百條），法院選定監護人時，自以與禁治
    產人關係密切，並較受信賴者優先選定為宜。
三、本院查：聲請人主張相對人為其胞姐，相對人前經法院裁定
    宣告禁治產在案，原由生母黃阿擔任監護人，然黃阿於
    八十七年二月七日死亡，相對人已無法定順位監護人，及聲
    請人實際負責處理相對人關於身體養護療治之相關事宜，經
    召開親屬會議，其他兄弟姐妹均同意由聲請人擔任相對人之
    監護人等事實，業據提出戶籍謄本、親屬會議記錄（均正本
    ）及戶口名簿、國民身分證、殘障手冊（均影本）等件為證
    ，堪信為真實。從而聲請人為相對人之胞弟，並實際負責處
    理相對人關於身體養護療治之相關事宜，由其負責護養及照
    顧相對人並管理其財產，應能符合相對人之利益，自屬適當
    之人選。執此，本院認為由聲請人擔任相對人之監護人，應
    屬妥適，爰選定之。
四、依非訟事件法第二十一條第二項、民事訴訟法第九十五條、
    第七十八條，裁定如主文。
中    華    民    國    98    年    4     月    8     日
                  家事法庭      法  官    楊熾光
以上正本係照原本作成。
如對本裁定抗告須於裁定送達後十日內向本院提出抗告狀。
中    華    民    國    98    年    4     月    8     日
                                書記官


司法院資訊處製作；財團法人民間司法改革基金會備份。
